【裁判字號】    90,上易,3144
【裁判日期】    901017
【裁判案由】    詐欺
【裁判全文】
臺灣高等法院刑事判決                            九十年度上易字第三一四四號
    上  訴  人
    即  被  告  甲○○
右上訴人，因詐欺案件，不服臺灣台北地方法院，八十九年度易字第五六八號，中華
民國九十年七月二十五日第一審判決（起訴案號：臺灣台北地方法院檢察署八十八年
度偵字第一三八七八、一八七五九號）提起上訴，本院判決如左：
    主      文
原判決撤銷。
甲○○意圖為自己不法之所有，以詐術使人將本人之物交付，處有期徒刑壹年貳月。
    事      實
一、甲○○明知其並無資力，且無意設立公司，竟意圖為自己不法之所有，於民國八
    十六年四月間某日在台北縣板橋市○○路○段二號二十五樓之一，同時向丙○○
    、乙○○二人佯稱其在泰國從事鐘錶零件買賣，獲利甚佳等語，力邀丙○○、乙○○二人共同投資，並帶同彼二人前往泰國清點鐘錶零件等存貨，約定甲○○以
    泰國之存貨折抵出資新台幣（下同）三百萬元，丙○○出資現金一百萬元，乙○○出資現金四百萬元並以甲○○積欠之債務二百八十萬元移作投資，共投資六百
    八十萬元，並言明資金交由甲○○在臺灣及泰國各設立一家公司，使丙○○、乙○○二人陷於錯誤，信以為真，丙○○於八十六年五月上旬某日、六月六日及十
    八日接續在上址分別交付現金五十萬元，面額二十萬元及三十萬元之支票各一紙
    予甲○○，支票經甲○○提示獲付款，乙○○則於同年四月至六月間在上址接續
    分次交付甲○○計四百萬元，詎至八十六年七月十日在泰國之公司設立登記完成
    後，資本額登記為泰幣一百萬元（與新台幣率約為一比一），登記股東共七人
    除甲○○外，另六人均為泰籍人士，並無登記丙○○、乙○○為股東，且臺灣之
    公司並未設立，嗣丙○○、乙○○於八十六年七、八月間及八十七年三月間先後
    得悉上情，再到泰國查看，上述庫存鐘錶零件已被搬運一空，始知受騙。
二、案經丙○○、乙○○訴由臺灣台北地方法院檢察署檢察官偵查起訴。
    理      由
一、訊據被告甲○○對於在前揭時地邀告訴人丙○○、乙○○二人共同出資在泰國及
    臺灣籌組公司經營鐘錶零件生意，並已收取丙○○、乙○○所交付之資金一百萬
    元及四百萬元之事實坦承不諱，核與告訴人丙○○、乙○○指訴之情節相符，被
告雖否認有詐欺之犯行，並辯稱：在臺灣有籌備要開公司，泰國方面因遭遇金融
    風暴來不及登記，所有投資都被泰國人騙了云云，惟查被告於八十六年七月十日
    在泰國設立登記之公司，其資本額僅為泰幣一百萬元（與新台幣率約為一比一
    ），且股東除被告外，其餘均泰籍人士，並未將告訴人二人列為股東，此有泰國
    公司登記資料影本（泰文及中文譯本）在卷可按，而在臺灣之公司始終未申請設
    立，參以被告並坦承在邀告訴人投資之前即已積欠告訴人乙○○二百八十萬元，
    其經濟已極為拮据，且其在原審時並自承泰國公司是虛設的，臺灣公司亦未依約
    申請設立，告訴人所交付之資金係供自己週轉使用等情，足見被告事實上並未打
    算設立公司，而向告訴人佯稱設立公司，使告訴人等二人陷於錯誤而交付上開投
    資金額，供己週轉之用，其有意圖為自己不法之所有而施用詐術使告訴人交付財
    物，已極明確，被告否認有詐欺犯行，所為上開辯解俱屬卸責之詞，不足採信，
    其犯行堪予認定。
二、核被告所為係犯刑法第三百三十九條第一項之詐欺罪，被告同時對告訴人二人以
    詐術使告訴人二人交付財物，屬一行為同時觸犯二詐欺罪，為想像上競合犯，應
    從一重處斷，又告訴人二人先後分次交付財物之行為係基於被告一個詐欺行為之
    接續行為，不構成連續犯，原審對被告為科刑之判決，固非無見，惟查被告係同
    時向告訴人二人以籌組公司邀告訴人出資而施詐，並非先後向告訴人施詐，已據
    告訴人等二人供述在卷，原判決認被告係先後向告訴人二人施詐，係連續犯，核
    與事實不符，被告否認詐欺提起上訴，雖無理由，惟原判決既有可議，自應由本
    院將原判決撤銷改判，爰審酌被告犯罪之動機、目的、手段、所生危害及犯罪後
    迄未清償告訴人之態度等一切情狀，對被告量處如主文第二項所示之刑。
據上論斷，應依刑事訴訟法第三百六十九條第一項前段、第三百六十四條、第二百九
十九條第一項前段、刑法第三百三十九條第一項、第五十五條、罰金罰鍰提高標準條
例第一條前段，判決如主文。
本案經檢察官呂光華到庭執行職務。
中      華      民      國    九十      年      十      月     十七     日
                              臺灣高等法院刑事第二十五庭
                                  審判長法  官  許  國  宏
                                        法  官  洪  光  燦
                                        法  官林  勤  純
右正本證明與原本無異。
不得上訴。
                                        書記官  劉      瑗
中      華      民      國    九十      年      十      月      十七    日
附錄：本案論罪科刑法條全文
刑法第三百三十九條第一項：
意圖為自己或第三人不法之所有，以詐術使人將本人或第三人之物交付者，處五年以
下有期徒刑、拘役或科或併科一千元以下罰金。


司法院資訊處製作；財團法人民間司法改革基金會備份。
